臺灣彰化地方法院民事判決　九十三年訴字第七七八號
　　原　　　告　丁○○
　　　　　　　　王勝宏
　　　　　　　　戊○○
　　　　　　　　己○○
　　　　　　　　乙○○
　　　　　　　　丙○○
　　兼右二人之
　　法定代理人　庚○
　　共　　　同
　　訴訟代理人　朱坤棋律師
　　被　　　告　三揚工業股份有限公司
　　法定代理人　甲○○
右當事人間請求塗銷抵押權登記事件，本院於民國九十四年一月三十一日言詞辯論終
結，判決如左：
    主      文
被告應將如附表所示不動產，於民國七十一年十二月十八日以彰化縣田中地政事務所
七一田字第００八五九四號收件所設定權利價值本金最高限額新台幣柒拾伍萬元之抵
押權登記塗銷。
訴訟費用由被告負擔。
    事實及理由
一、原告起訴主張：原告丁○○、己○○、王德維、戊○○及訴外人王德謀前為擔保
    訴外人德冠鞋業股份有限公司（下簡稱德冠公司）與被告間，因供給商品契約所
    生貨款債權，而提供所有如附表所示土地為抵押物，於七十一年十二月十八日以
    彰化縣田中地政事務所七一田字第００八五九四號收件辦理權利範圍本金最高限
    額抵押新臺幣（下同）七十五萬元且未定存續期間之抵押權登記。惟訴外人德冠
    公司於七十一年間設定系爭抵押權後，即未再與被告交易，是縱被告於系爭抵押
    權設定時對訴外人德冠公司尚有貨款債權存在，惟迄今已逾二十年，其請求權顯
    因二年間不行使而消滅，從而抵押權因未於其消滅時效完成後五年間實行而當然
    消滅，因訴外人王德謀已經死亡，其本件請求權由繼承人乙○○、丙○○、庚○
    等人行使；爰請求塗銷系爭抵押權登記等語。並聲明如主文所示。
二、被告未於言詞辯論到場，亦未提出書狀作何聲明或陳述。
三、原告前開主張之事實，業據原告提出土地登記謄本四份、被告公司設定登記資料
    、王德謀繼承戶籍資料正本一份等在卷可證；被告已於相當時期受合法之通知，
    而於言詞辯論期日不到場，亦未提出準備書狀爭執，依民事訴訟法第二百八十條
    第三項準用同條第一項規定，視同自認，自堪認原告之主張為真實。
四、按商人、製造人、手工業人所供給之商品及產物之代價，其請求權因二年間不行
    使而消滅；又以抵押權擔保之債權、其請求權已因時效而消滅，如抵押權人於消
    滅時效完成後，五年間不行使其抵押權者，其抵押權消滅，民法第一百二十七條
    第八款、第八百八十條分別定有明文。本件德冠公司自七十一年後即未再與被告
    交易，故抵押權登記所擔保德冠公司與被告間所生之貨款債權，應已罹於二年之
    消滅時效，依前揭規定，被告於滅時效完成後，五年間不行使其抵押權者，其抵
    押權亦消滅，從而原告請求被告將如附表所示不動產，於七十一年十二月十八日
    以彰化縣田中地政事務所七一田字第００八五九四號收件所設定權利價值本金最
    高限額七十五萬元之抵押權登記塗銷，於法有據，應予准許。
五、結論：本件原告之訴為有理由，依民事訴訟法第三百八十五條第一項前段、第七
    十八條，判決如主文。
中　　　華　　　民　　　國　　九十四　　年　　二　　月　　　二十五　　　日
                                       民事庭第一庭
                                       法　　　官　吳俊螢
右正本係照原本做成。
如對本判決上訴，應於判決送達後二十日內向本院提出上訴狀（須附繕本）。
中　　　華　　　民　　　國　　九十四　　年　　三　　月　　　一    　　　日
　　　　　　　　　　　　　　　　　　　 法院書記官　林文斌
